臺灣桃園地方法院宣示判決筆錄　　　　 96年度審易字第420號
公　訴　人　臺灣桃園地方法院檢察署檢察官
被　　　告　甲○○
指定辯護人　本院公設辯護人　戊○○
上列被告因竊盜案件（起訴案號：96年度偵字第14356 號），於
中華民國96年11月22日下午5 時許，在本院第十法庭宣示判決，
出席職員如下：
　　　　　法　官　曾家貽
　　　　　書記官　陳淑瓊
法官起立朗讀判決主文、犯罪事實要旨、附記事項、處罰條文，
及告以上訴限制、期間並提出上訴狀之法院，且諭知記載其內容
：
一、主  文：
    甲○○所犯如附表所示之罪，分別判處如附表所示之刑，經
    減刑分別減為如附表所示之刑。應執行有期徒刑壹年捌月。
二、犯罪事實要旨：
    甲○○分別意圖為自己不法之所有，於(一)如附表編號一至四
    所示之時間、地點，分別持如附表所示可供兇器使用之活動
    扳手或剪刀，以如附表編號一至四所示之方法，分別竊取如
    附表編號一至四所示被害人之財物；(二)於附表編號五至七所
    示之時間、地點，以如附表編號五至七所示之方法徒手行竊
    如附表編號五至七所示被害人之財物（其中如附表編號五、
    七之部分，均已著手竊盜而未得逞）。嗣經警循線查獲，始
    得悉上情。
三、附記事項：
    本件被告先後7 次竊盜犯行之犯罪時間，均在96年4 月24日
    之前，所犯之罪雖為中華民國九十六年罪犯減刑條例第3 條
    第1 項第15款所定不予減刑之罪，惟其宣告刑均未逾有期徒
    刑1 年6 月，均合於同條例第3 條第1 項減刑條件，爰均依
    同條例第2 條第1 項第3 款減其宣告刑二分之一。
四、處罰條文：
    刑法第321 條第1 項第3 款、第320 條第1 項、第3 項、第
    25條第2 項、第51條第5 款，刑法施行法第1 條之1 第1 項
    、第2 項前段，中華民國九十六年罪犯減刑條例第2 條第1
    項第3 款、第7 條、第10條第1 項。
五、協商判決除有刑事訴訟法第455 條之4 第1 項第1 款於本訊
    問程序終結前，被告撤銷協商合意或檢察官撤回協商聲請者
    ；第2 款被告協商之意思非出於自由意志者；第4 款被告所
    犯之罪非第455 條之2 第1 項所定得以協商判決者；第6 款
    被告有其他較重之裁判上一罪之犯罪事實者；第7 款法院認
    應諭知免刑或免訴、不受理者情形之一，及違反同條第2 項
    「法院應於協商合意範圍內為判決；法院為協商判決所科之
    刑，以宣告緩刑或2 年以下有期徒刑、拘役或罰金為限」之
    規定者外，不得上訴。
六、如有前項得上訴之情形者，得自收受判決送達後10日內，向
    本院提出上訴書狀，上訴於第二審法院。
中　　華　　民　　國　　96　　年　　11    月　  22    日
                         刑事庭       法　官　曾家貽
                                      書記官  陳淑瓊
以上正本證明與原本無異。
                                      書記官  陳淑瓊
中　　華　　民　　國　　96　　年　　11　　月　　22　　日
中華民國刑法第321條
（加重竊盜罪）
犯竊盜罪而有左列情形之一者，處 6 月以上、 5 年以下有期徒
刑：
一  於夜間侵入住宅或有人居住之建築物、船艦或隱匿其內而犯
之者。
二  毀越門扇、牆垣或其他安全設備而犯之者。
三  攜帶兇器而犯之者。
四  結夥三人以上而犯之者。
五  乘火災、水災或其他災害之際而犯之者。
六  在車站或埠頭而犯之者。
前項之未遂犯罰之。
中華民國刑法第320條
（普通竊盜罪、竊佔罪）
意圖為自己或第三人不法之所有，而竊取他人之動產者，為竊盜
罪，處 5 年以下有期徒刑、拘役或 5 百元以下罰金。
意圖為自己或第三人不法之利益，而竊佔他人之不動產者，依前
項之規定處斷。
前二項之未遂犯罰之。
附表：
┌──┬───┬───────┬────────┬─────┐
│編號│時間　│地          點│犯罪方法、被害人│主      文│
│    │      │              │及所竊得財物    │          │
├──┼───┼───────┼────────┼─────┤
│一  │95年8 │桃園縣大溪鎮康│見丙○○所有之挖│甲○○攜帶│
│    │月下旬│莊路電桿溪洲幹│土機車門未鎖，隨│兇器竊盜，│
│    │某日凌│130 號旁      │即打開車門進入挖│處有期徒刑│
│    │晨4 時│              │土機內，持置於挖│捌月，減為│
│    │許    │              │土機內可供兇器使│有期徒刑肆│
│    │      │              │用之活動扳手1 支│月。      │
│    │      │              │，竊取挖土機內之│          │
│    │      │              │行車電腦1 組，得│          │
│    │      │              │手後旋即逃離現場│          │
├──┼───┼───────┼────────┼─────┤
│二  │95年9 │桃園縣楊梅鎮快│攜帶其所有客觀上│甲○○攜帶│
│    │月中旬│速道路旁環17B │可供兇器使用之鐵│兇器竊盜，│
│    │某日凌│池            │製活動扳手1 支（│處有期徒刑│
│    │晨1 時│              │另經本院以96年度│捌月，減為│
│    │許    │              │易字第657 號刑事│有期徒刑肆│
│    │      │              │判決宣告沒收），│月。      │
│    │      │              │見頂祐營造公司所│          │
│    │      │              │有由丁○○使用之│          │
│    │      │              │挖土機車門未鎖，│          │
│    │      │              │隨即打開車門進入│          │
│    │      │              │挖土機內，竊取挖│          │
│    │      │              │土機內之行車電腦│          │
│    │      │              │1 組、儀表板1 個│          │
│    │      │              │，得手後旋即逃離│          │
│    │      │              │現場            │          │
├──┼───┼───────┼────────┼─────┤
│三  │95年9 │桃園縣龍潭鄉三│攜帶其所有客觀上│甲○○攜帶│
│    │月18日│坑村大龍潭砂石│可供兇器使用之鐵│兇器竊盜，│
│    │晚間11│場旁          │製活動扳手1 支（│處有期徒刑│
│    │時許  │              │另經本院以96年度│捌月，減為│
│    │      │              │易字第657 號刑事│有期徒刑肆│
│    │      │              │判決宣告沒收確定│月。      │
│    │      │              │），見己○○所有│          │
│    │      │              │之挖土機車門未鎖│          │
│    │      │              │，隨即打開車門進│          │
│    │      │              │入挖土機內，竊取│          │
│    │      │              │挖土機內之行車電│          │
│    │      │              │腦1 組、儀表板1 │          │
│    │      │              │個，得手後旋即逃│          │
│    │      │              │離現場          │          │
├──┼───┼───────┼────────┼─────┤
│四  │95年9 │桃園縣大溪鎮員│見乙○○所有之挖│甲○○攜帶│
│    │月21日│林路三段桃園球│土機車門未鎖，隨│兇器竊盜，│
│    │晚間10│場大門旁      │即打開車門進入挖│處有期徒刑│
│    │時許  │              │土機內，持置於挖│捌月，減為│
│    │      │              │土機內可供兇器使│有期徒刑肆│
│    │      │              │用之剪刀1 把，竊│月。      │
│    │      │              │取挖土機內之行車│          │
│    │      │              │電腦1 組、儀表板│          │
│    │      │              │1 個，得手後旋即│          │
│    │      │              │逃離現場        │          │
├──┼───┼───────┼────────┼─────┤
│五  │95年9 │桃園縣龍潭鄉大│見庚○○所有之挖│甲○○竊盜│
│    │月22日│平路128 號對面│土機車門未鎖，隨│，未遂，處│
│    │凌晨1 │              │即打開車門進入挖│有期徒刑│
│    │時許  │              │土機內，著手竊取│月，減為有│
│    │      │              │挖土機內之行車電│期徒刑壹月│
│    │      │              │腦，而因該行車電│又拾伍日。│
│    │      │              │腦焊接於挖土機內│          │
│    │      │              │而未得手        │          │
├──┼───┼───────┼────────┼─────┤
│六  │95年9 │桃園縣龍潭鄉高│見壬○○所有之挖│甲○○竊盜│
│    │月22日│平村5 鄰23號後│土機車門未鎖，隨│，處有期徒│
│    │凌晨1 │方            │即打開車門進入挖│刑肆月，減│
│    │時30分│              │土機內，徒手竊取│為有期徒刑│
│    │許    │              │挖土機內之儀表板│貳月。    │
│    │      │              │1 個，得手後旋即│          │
│    │      │              │逃離現場        │          │
├──┼───┼───────┼────────┼─────┤
│七  │95年9 │桃園縣大溪鎮復│見辛○○所有之挖│甲○○竊盜│
│    │月下旬│興路333 號對面│土機車門未鎖，隨│，未遂，處│
│    │某日  │              │即打開車門進入挖│有期徒刑│
│    │      │              │土機內，著手竊取│月，減為有│
│    │      │              │挖土機內之行車電│期徒刑壹月│
│    │      │              │腦，而因該行車電│又拾伍日。│
│    │      │              │腦焊接於挖土機內│          │
│    │      │              │而未得手        │          │
└──┴───┴───────┴────────┴─────┘
